臺灣臺中地方法院交通事件裁定　　　　　　　　　　九十四年度交聲字第一六二號
　　原處分機關　交通部公路總局臺中市監理站
　　受 處分 人　甲○○
右列受處分人因違反道路交通管理處罰條例案件，對於交通部公路總局臺中市監理站
民國九十四年二月十六日所為之裁決（裁監稽字第裁六一─ＧＣ0000000號裁
決書），聲明異議，本院裁定如左：
    主  文
原處分關於拒絕停車接受稽查而逃逸部分撤銷。
前項撤銷部分，不罰。
其餘異議駁回。
    理  由
一、本件受處分人甲○○異議意旨略以：於當日乘車時，頭上戴有安全帽，當時又正
    值下班時間，路上車水馬龍，吵雜不堪，駕駛人背後又沒長眼睛，怎知警員示意
    ？在鬧區中亦未聞鳴笛，全然不知情狀況下，怎可被冠上不予理會或逃逸的莫須
    有罪名？駕駛人無意逃逸，警員更無法說明駕駛人確定已經知悉，既無知悉，何
    來逃逸？請明察還給公道，請求撤銷原處分等語。
二、按道路交通管理之稽查，違規紀錄，由交通勤務警察，或依法令執行交通稽查任
    務人員執行之；汽車駕駛人行經有燈光號誌管制之交岔路口闖紅燈者，處新臺幣
    （下同）一千八百元以上五千四百元以下罰鍰，並記違規點數三點；汽車駕駛人
    ，駕駛汽車有違反本條例之行為，經交通勤務警察或依法令執行交通稽查任務人
    員制止時，不聽制止或拒絕停車接受稽查而逃逸者，除按各該條規定處罰外，處
    三千元以上六千元以下罰鍰。道路交通管理處罰條例第七條第一項、第五十三條
    、第六十條第一項、第二項、第六十三條與違反道路交通管理事件統一裁罰標準
    表皆有明文規定。
三、查本件受處分人甲○○，其所有之車牌ＩＭＣ─二八五號重型機車，於民國九十
    二年十二月三日十七時二十三分許，在臺中市○○路、建國路口處，因闖紅燈右
    轉，且因違反處罰條例之行為，經警鳴笛攔查不服稽查而逃逸等違規，為臺中市
    警察局交通警察隊員警逕行舉發之事實，固有舉發違反道路交通管理事件通知單
    一份附卷可稽，惟受處分人以上開情詞置辯。經查：原舉發機關之執勤員警即證
    人高飛翔於九十四年三月二十五日在本院結證稱：「（本件舉發過程？）答：當
    天是火車站定點交整勤務，我站在計程車牌班處，本件時間已經太久，實在不記
    得了」等語。查該舉發機關之執勤員警於本件舉發違規事件，既因時間間隔太久
    ，不復記憶，則該執勤員警是否能確實認定該件之違規人即是由受處分人所肇致
    ，即有疑義。是依原舉發機關員警之上述舉發通知單及證詞，似無從指證受處分
    人確有前揭「違反處罰條例之行為，經警鳴笛攔查不服稽查而逃逸」之違規事實
    ，自不得率予認定本件確係其違規所致，自與該員警所舉發之違反道路交通管理
    處罰條例第六十條第一項之「經交通勤務警察或依法令執行交通稽查任務人員制
    止時，不聽制止或拒絕停車接受稽查而逃逸」之違規事實不符，即不能對受處分
    人依該條項處罰。是受處分人就經警鳴笛攔查不服稽查而逃逸部分之辯解，尚非
    無據，原處分未予詳查，遽予裁罰，容有未洽。本件就此部分之異議有理由，原
    處分關於受處分人經警鳴笛攔查不服稽查而逃逸部分應予撤銷，另就此項撤銷部
    分應諭知不罰。至於受處分人於異議狀中不爭執及在本院接受訊問時亦皆承認有
    闖紅燈右轉之違規，此違規事實明確，堪以認定。就違規闖紅燈右轉部分，原處
    分機關據以援引同條例第五十三條規定，裁處罰鍰一千八百元，逾期則依裁決書
    處罰主文規定處罰，核無不當，此部份之異議為無理由，應予駁回。
四、據上論斷，應依道路交通管理處罰條例第八十七條第二項、道路交通案件處理辦
    法第十九條、第二十條之規定，裁定如主文。
中      華      民      國      九十四      年      五    月    十三    日
                                臺灣臺中地方法院交通法庭
                                    法  官  張清洲
右正本證明與原本無異。
如不服本裁定，應於送達後五日內，向本院提出抗告狀。
                                    書記官
中      華      民      國      九十四      年      五    月    十三    日
